# 退货问题；

提问人：wwwljw1028 时间：2023-08-29 23:46:24
请教陈版主和各位老师：
甲公司向乙公司采购一批材料A，在后续生产中，因为材料A的质量问题导致相关部分在产品、半成品不良。甲公司与乙公司协商后，对乙公司进行扣款，扣款金额为不良的在产品、半成品成本（料工费，其中直接材料包含材料A与其他材料），乙公司对该部分不良品进行回收。
请问对甲公司而言，以上是否应当视为对不良品进行报废，并将废品销售给乙公司，而不是退货。

回答人：chenyiwei
该交易实质上是退货，之所以形式上是销售不良品，是因为有质量缺陷的原材料已被加工为产品，事实上不可能退还原材料原物，以及对甲公司的其他损失予以补偿。
对供应商而言，其正常经营活动并不需要这些不良品，所以不是具有商业实质的采购交易。